【裁判字號】    98,家聲,355
【裁判日期】    980624
【裁判案由】    終結遺產管理人職務
【裁判全文】
臺灣臺北地方法院民事裁定             98年度家聲字第355號
    聲  請  人  財政部國有財產局台灣北區辦事處 （被繼承
                人乙○○遺產管理人）
    法定代理人  甲○○
上列聲請人聲請終結被繼承人乙○○遺產管理人職務事件，本院
裁定如下：
    主  文
准予解任財政部國有財產局臺灣北區辦事處為被繼承人乙○○之
遺產管理人。
    理  由
一、按法院選任之遺產管理人於職務執行完畢後，應向法院陳報
    處理遺產之狀況並提出有關文件；親屬會議選定之遺產管理
    人，有其他重大事由者，法院得依利害關係人或檢察官之聲
    請，徵詢親屬會議會員及利害關係人或檢察官之意見後解任
    之，非訟事件法第155 條、第148 條第3 款定有明文。
二、本件聲請意旨略以：鈞院以95年度財管字第59號裁定選任聲
    請人為被繼承人乙○○之遺產管理人，並以該裁定暨95年度
    家催字第341 號裁定准對其繼承人、債權人及受遺贈人為公
    示催告，經於民國95年6月22日、95年8月12日刊報公告，期
    限分別至96年6月21日（對繼承人）及97年2月11日（對債權
    人等）屆滿，另大陸地區人民聲明繼承期限亦於98 年3月14
    日屆滿。經查被繼承人乙○○遺有南港福德郵局存款新臺幣
    （下同）67,393元，公示催告期間，僅臺北市立浩然敬老院
    申報喪葬及聲請程序費用計11,802元，業經聲請人清償完竣
    。另鈞院家事法庭以98年3月25日北院隆家家98科繼375字第
    0980001648號函告知迄今尚未受理被繼承人乙○○之大陸地
    區繼承人聲明表示繼承，被繼承人之遺款於清償上述喪葬及
    聲請程序費用並扣除聲請人管理期間之墊付費用3,144 元後
    ，剩餘52,447元，業經聲請人於本案之公示催告期間屆滿後
    ，已依民法第1185條規定收歸國有在案，因被繼承人已無遺
    產可資管理，聲請人無續為其遺產管理人之必要，請鈞院准
    予聲請人之終結遺產管理人職務等語。
三、經查，聲請人之主張，業據提出95年度財管字第59號裁定影
    本、95年度家催字第341號裁定影本、民眾日報2份、本院家
    事法庭98年3月25日北院隆家家科98科繼375字第0980001648
    號函、南港福德郵局函、收據、國庫繳款書影本等件為證，
    復經本院依職權調閱本院95 年度家催字第341號公示催告卷
    宗核屬無訛，堪信為真實。
四、查聲請人業將被繼承人乙○○之遺產處理完畢，已無繼續擔
    任遺產管理人之必要，其聲請終結遺產管理人職務，核無不
    合，應予准許。
中    華    民    國    98    年    6     月    24    日
                  家事法庭法  官  彭南元
以上正本係照原本作成。
如對本裁定抗告，須於裁定送達後10日之不變期間內，向本院提
出抗告狀，並繳納抗告費新臺幣1,000元。
中    華    民    國    98    年    6     月    24    日
                          書記官  尹遜言


司法院資訊處製作；財團法人民間司法改革基金會備份。
